Inventaris van de archieven van de familie (Van Toulon) van der Koog; familie van Toulon en aanverwante families, 1600-1956
Nationaal Archief, Den Haag
- Archieven van de familie Van Toulon en aangehuwde families, 2.
  - Aantekeningen en stukken verzameld door de familie Van Toulon, 2.13.
    - Staatkundige stukken, 2.13.3.
      - Betreffende algemene onderwerpen, 2.13.3.1.
        - Reglement door de Gecommitteerde Raden van de Staten van Holland geformuleerd, tevens betreffende het bestuur van van de taken waarmee dit College belast is. Gedrukt., 17 mei 1700; 411; 1 katern
          Overdruk, zie A.R.A., 3e afdeling, Archieven van de Staten van Holland en West-Friesland en hun gecommitteerde Raden, inventarisnummer 3281.
          Het is mogelijk, dat dit stuk afkomstig is van Lodewijk van Toulon, heer van Wulven, die van 1784-1787 Gecommitteerde Raad was. zie blz. 67-68.
        - Reglement vastgesteld door de Gecommitteerde Raden van de Staten van Holland voor de Gecommitteerden "tot de groote en kleine Fortificatiewerken van Holland" uit hun midden, Gedrukt., 17 mei 1700; 412; 1 stuk
          Zie bij inventarisnummer 411.
          Zie A.R.A., 1e afdeling, Archief der Staten-Generaal, inventarisnummer 3755, Secreet Register 1700. f.o. 386.
        - Reglement van de Staten-Generaal der Verenigde Nederlanden op hun gezantschappen en andere gecommitteerden zowel in het binnen- als in het buitenland, Uittreksel uit de Resoluties., 26 juli 1700; 413; 1 katern
        - Instruktie van de Staten van Holland voor het College van Gecommitteerde Raden van de Staten van Holland, Gedrukt., 28 augustus 1751; 414; 1 katern
      - Betreffende bijzondere onderwerpen, 2.13.3.2.
        - Secrete Resoluties van de Staten-Generaal der Verenigde Nederlanden naar aanleiding van de wijze waarop de Spanjaarden in strijd met het Vredesverdrag van Munster scheepvaart en handel bedrijven op de Philippijnen, 28 juni 1732, 28 april 1768 en 22 december 1786. Uittreksel uit de Resoluties, met bijlagen, Gedrukt., 1732, 1768 en 1786; 415; 1 katern
          Overdrukken, zie A.R.A., 2e afdeling, Archief der Staten-Generaal, inventarisnummers: 4671, f.o 173; 4743, f.o 52; voor de bijlagen, behalve de brief van de graaf van Rechteren, ambassadeur aan het Spaanse Hof met bijlage, nummers: 11324, 11745, 11800 en 11819.
        - ".... advies van den heer van Renesse", waarin hij als Geëligeerde Raad in de Staten van het gewest Utrecht er zijn verwondering over uitspreekt, dat de Gouvernante hem en 2 andere Geëligeerden zonder opgave van redenen niet heeft gecontinueerd in dit ambt, met verklaring van de Ridderschap hierover. Onderhandse copie., 3 mei 1753; 416; 1 stuk
          Willem Jacob van Renesse tot Lochorst, Domdeken, was in 1731 gekozen tot Geëligeerde, als één der vier edelen.
          R.A. Utrecht: Archief der Staten van Utrecht, inventarisnummer 722: "Resolutiën der Heeren Geëligeerde Raden van 1753 tot 1762 incluis", f.o 6.
        - "Memorie, concernerende de Kust van Guine, opgemaakt en ter informatie overgegeven door den Heer Gerard Willem van Blijdenbergh, .... den 15 Julij 1783", waarin gepleit wordt de Kust met oorlogsschepen te beschermen wegens de voor de koloniën der Republiek onontbeerlijke slavenhandel. Concept (?)., 417; 1 stuk
          Gerard Willem van Blijdenbergh geboren te Calcar in 1731, 1751-1762 in dienst van de W.I.C. aan de kust van Guinea, opgeklommen tot oppercommies en raad, en goeverneur van het fort Crevecoeur te Acera; 5 december 1763 het burgerschap der stad Gouda verkregen. 25 maart 1764 te Gouda gehuwd met Clara Cornelia van Eyck (6 november 1740 gedoopt te Gouda, zuster van Adriana Maria), sinds 1770 raad in de vroedschap der stad Gouda, in 1785 gecommitteerd in het College ter Admiraliteit te Amsterdam, 20 augustus 1819 overleden te Utrecht: Clara Cornelia van Eyck 11 februari 1801 te Alphen.
        - Prae-advies voor het Hof van Holland voor een advies aan de erfstadhouder wegens de beslissing hem verzocht door de Staten van Utrecht in een onderling geschil over de afschaffing van de confiscatie van goederen in geval van de misdaden majesteitsschennis, rebellie e.d., concept, met aantekeningen, en een "recuil van stukken raakende de afschaffing der confiscatiën van goederen in de Provincie van Utrecht", 1582, 1629, 1633, 1640, 1703, 1778, 1787 en 1788, copieën, met overzicht van deze stukken en het advies van het Hof van Holland voor de Erfstadhouder, copie. Ongedateerd., 23 december 1788; 418; 8 katerns
          Originelen in het Rijksarchief in Zuid-Holland, archief Hof van Holland inventarisnummer 442 en 3649.
        - Besluit van het Intermediair Uitvoerend Bewind der Bataafse Republiek, waarbij de proclamatie van 3 februari 1798 van het Inconstitutioneel Uitvoerend Bewind gehouden wordt als niet geschied en de gearresteerde leden van de Tweede Nationale Vergadering en van de Commissie van Buitenlandse Zaken in vrijheid gesteld worden. Met bijlagen. Gedrukt., 10 juli 1798; 419; 1 katern
        - Koninklijk Besluit van 22 mei 1815, nummer 53, waarbij enige termen en bepalingen van het Reglement van de Staten van Holland van 14 april 1753 voor de polders van Vianen, Lexmond, Achthoven en Lakerveld, Ameide en Tienhoven worden geïnterpreteerd. Onderhandse copie., 420; 1 stuk
    - Verhandelingen over verschillende politieke onderwerpen, 2.13.4.
      - "Laatste welmenende Raad der Bataavsche vrijheid aan Willem den V. den, Erfstadhouder, .... enz., of de Kern van J. Le Francq van Berkhey's Zeetriumph, bladzijde 58 en volgende ...". Gedrukt. Ongedateerd., (voor 1795); 421; 1 stuk
      - "Aanspraak aan de Provisioneele Vertegenwoordigers 's Lands van Utrecht door Jacob van Haeften bij gelegenheid van deszelfs aanstelling als geheimschrijver op den 16 Maert 1795". Copie., 422; 1 katern
      - "Verklaring aan het Staatsbewind over de Staatsregeling", van Gijsbert Karel van Hogendorp, 27 oktober 1801; 423; 1 katern
  - Stukken van aangehuwde familieleden, 2.14.
    - Vincent van Eyck, 2.14.1.
      Vincent van Eyck werd 13 februari 1708 te Gouda gedoopt als Fiesent zoon van mr Huibert van Eyck, raad in de vroedschap der stad Gouda, en Catharina Boudens. Hij studeerde rechten te Leiden en werd in 1727 secretaris der stad Gouda, naast mr Gerard van Brantwijk, heer van Bleskensgraaf, en in 1776 kwam hij in de vroedschap, bovendien was hij in 1754 tot ontvanger der gemene-landsmiddelen binnen Gouda benoemd.
      8 november 1733 trad hij te Gouda in het huwelijk met Catharina Hofkens, gedoopt 28 februari 1703, dochter van Matthias Hofkens. Uit het huwelijk werden geboren: Hubertus Catharina, Clara Cornelis en Adriana Maria. Catharina Hofkens overleed te Gouda op 30 maart 1768 en Vincent van Eyck eveneens te Gouda op 2 juli 1788.
      In 1764 huwde hun dochter Adriana Maria met mr Martinus van Toulon.
      - "Bekendmaking van het overlijden van den Wel Edel Geboren Heer & mr Vincent van Eyck, .... ", met namen van "Famille, met verzoek om te sluiten" en van anderen, (2 juli 1788); 424; 1 stuk
        De onder de bekendmaking vermelde personen waren waarschijnlijk degenen, die "aangezegd" moesten worden.
      - Lijst van familieleden en anderen, die in aanmerking kwamen voor "communicatie-brieven bij het overlijden van de Heer & mr V. van Eyck op den 2 july 1788", met kostenbereking. Met gedrukt formulier van de kennisgeving, 2 juli 1788; 425; 2 stukken
        Een tweede exemplaar bevond zich bij de stukken van jkvr Vincence Adrienne Rethaan Macard, zie inventarisnummer 524.
      - Oproepcedulle ter begravinge van het lijk van de Wel Edele Geboore Heer mr Vincent van Eyck, .... ", met de namen van familieleden, vroedschappen der stad Gouda, de predikant der Waalse gemeente, commiezen van het kantoor der Gemene-Landsmiddelen, de stadschirurgijn en anderen., (juli 1788); 426; 1 stuk
      - Overzicht van de uitgaven gedaan voor de begrafenis van Vincent van Eyck., (1788); 427; 1 stuk
    - De families Hofkens en Verbeeck, 2.14.2.
      De families Hofkens en Verbeeck waren door verscheidene huwelijken aan elkaar verwant: Johanna Clazina Hofkens huwde in 1731 met Willem Verbeeck, zoon van Willem Verbeeck en Catharina Hofkens, dochter van Isaak Hofkens en Maria Verbeeck.
      Catharina Hofkens, zuster van Johanna Clazina, huwde in 1733 met mr Vincent van Eyck, hun dochter Adriana Maria van Eyck huwde in 1764 met mr Martinus van Toulon.
      - Aantekeningen van Maria Verbeeck betreffende huwelijken, geboorten, sterfgevallen e.d. voorgevallen in de familie Hofkens gedurende het tijdvak, 1620-1667; 428; 1 stuk
      - Aantekeningen van Anthony Verbeeck betreffende huwelijken, geboorten, sterfgevallen e.d. voorgevallen in de familie Verbeeck gedurende het tijdvak 1633-1651; voortgezet door een van zijn kinderen over het tijdvak 1652-1663. Hierbij aantekeningen van Jacob Verbeeck, broer van Anthony Verbeeck, omtrent idem over het tijdvak 1627-1644. Copie, Ongedateerd, exemplaar voor Maria Hofkens., 17e Eeuw; 429; 2 stukken aan elkaar geplakt
      - Aantekeningen van Abraham Verbeeck betreffende huwelijken, geboorten, sterfgevallen e.d. voorgevallen in de familie Verbeeck gedurende het tijdvak 1633-1677; voortgezet door de zoon van zijn broer Pieter, Willem Antonisse Verbeek, over het tijdvak 1696-1712; verder voortgezet door diens zoon Abraham over 1721 en Willem Verbeeck over het tijdvak 1723-1738; tenslotte door Johanna Clazina Hofkens, weduwe van de laatste, 1746, en door haar voortgezet met aantekeningen betreffende de familie Hofkens over het tijdvak, 1742-1771; 430; 1 stuk
        Het is mogelijk dat de hierboven beschreven stukken bladen zijn, losgescheurd uit familiebijbels.
    - Hendrik van der Graaf de Vapour, 2.14.3.
      Hendrik van der Graaf de Vapour werd 26 juli 1709 te Benthuizen geboren als zoon van Hendrikus van der Graaf van Vapour, predikant te Herwijnen en Benthuizen, en Johanna Praam. Hij studeerde rechten en kwam in 1734 in de vroedschap der stad Gorinchem. 23 juli 1743 huwde hij te Gorinchem met Adriana de la Barre, geboren 1 januari 1723 (op Ternate ?). Uit het huwelijk werden geboren: Johanna Helena en Adriana Henrica.
      18 oktober 1724 was Hendrik van der Graaf de Vapour door de Staten van Holland, beleend met ridderhofstad en heerlijkheid Wulven, bij Houten (Utrecht), na het overlijden van zijn oudere broer Arent.
      Hendrik van der Graaf de Vapour overleed 8 december 1778. Adriana de la Barre had hij de ridderhofstad en heerlijkheid Wulven vermaakt en zij werd erop 16 september 1779 mee beleend. Zij overleed 27 januari 1780.
      In 1774 was hun dochter Johanna Helena gehuwd met Lodewijk van Toulon.
      - Gedicht: "Wulvens Vreugde Bazuyn", door Izaak van Doorn "ter eere uytgeblasen op de heugelijke en plegtige jaardag van de WelEdele gebore en gestrenge Heer de hr Hendrik van der Graaf de Vapour, heer van Wulve, ...., als zijn WelEdele de jaaren van 57 berijkte de 26 julij 1766 op Wulvë., 431; 1 deel in hoes
        Voorin gekleurde afbeelding van de ridderhofstad en van het wapen van Wulven.
- Archieven van de familie Van Nispen en aangehuwde families, 3.
  De familie Van Nispen was verwant aan de familie Van Toulon door het huwelijk van Johanna van Nispen, dochter van Johan van Nispen en Paulina Jacoba Croiset, met Lodewijk van Toulon in 1791, en zo vererfden stukken afkomstig van leden van de familie Van Nispen en verdere verwanten in de familie Van Toulon.
  De archivalia-Van Nispen zijn afkomstig van mr Johan van Nispen (sr) en Petronella Suzanna Cabeljau en mr Johan van Nispen (jr), grootouders en vader van Johanna van Nispen, en van Louise Egbertina, Theodora Bartha en Catharina van Nispen, jongere zusters van Johanna van Nispen. Een aantal genealogieën-Van Nispen en genealogische aantekeningen omtrent de afkomst en afstamming van de familie Van Nispen, alsmede van een niet-verwante familie Van Nispen, waarschijnlijk verzameld en opgesteld door Johan van Nispen (jr), zijn in een aparte afdeling bijeengebracht.
  De afstamming van de familie van Nispen is terug te voeren tot Claas van Nispen, in 1328 schout en drossaard van stad en Lande van Breda. Later ontstond een familie-legende als zou deze Claas van Nispen de zoon zijn van Albrecht van Voorne, heer van Bergen op Zoom, oudere broer van Machtelt van Voorne, de laatste afstammelinge uit het huis Voorne, burggraven van Zeeland.
  Verder zijn nog enige stukken beschreven, die Louise Egbertina van Nispen in eigendom gekregen had door haar huwelijk met Pieter Jacob de Huybert de Beaufort in 1794. Het zijn enige stukken van Jacoba de Huybert, grootmoeder van moeders zijde van Pieter Jacob de Huybert de Beaufort, en een stuk van Pieter Boddaert, schoonvader van Jacoba de Huybert.
  Door het kinderloos overlijden van Louise Egbertina van Nispen zullen deze stukken terecht gekomen zijn bij de nakomelingen van haar zuster Johanna, gehuwd met Lodewijk van Toulon. Behalve het hieronder beschreven archief-Van Nispen, dat het eigendom werd van de familie van Toulon van der Koog door het huwelijk van Maarten van der Koog met Johanna Paulina Jacoba van Toulon, dochter van Johanna van Nispen, zijn er ook nog stukken van de familie Van Nispen en verdere verwanten in het bezit van de familie Des Tombe gekomen door het huwelijk van Jacob des Tombe met jkvr Henriëtte Johanna Martina Beeldsnijder, een dochter van Martina Adriana Maria van Toulon, oudste dochter van Johanna van Nispen. Deze stukken zijn met andere gedeponeerd op het Rijksarchief te Utrecht.
  - Stukken afkomstig van leden van de familie van Nispen, a.
    - De familie van Nispen, 3.1.
      - Johan van Nispen en Petronella Suzanna Cabeljau, 3.1.1.
        Johan van Nispen werd 26 april 1700 gedoopt als zoon van Johan van Nispen, advocaat bij het Hof van Holland, en Anna Maria van der Gracht. Hij studeerde rechten te Leiden en vestigde zich in 1723 als advocaat in Den Haag, waar hij 5 november 1727 in het huwelijk trad met Petronella Suzanna Cabeljau, gedoopt te Den Haag 8 oktober 1702 als dochter van Samuel Cabeljau, geneesheer te Den Haag, en Anna Ruyl.
        Uit het huwelijk werden geboren: Johan, Anna Maria en Samuel Rodulphus.
        In 1731 werd Johan van Nispen benoemd tot pensionaris van de stad Purmerend en in 1741 tot raadsheer in de Hoge Raad van Holland en Zeeland.
        Petronella Suzanna Cabeljau overleed 11 april 1768 en Johan van Nispen 12 januari 1776.
        - Nieuwjaarsgedicht door Samuel Rodulphus van Nispen aangeboden aan Johan van Nispen en Petronella Suzanna Cabeljau zijn vader en moeder, 1 januari 1742; 432; 1 stuk
      - Johan van Nispen, 3.1.2.
        Johan van Nispen werd 13 augustus 1728 te 's-Gravenhage geboren als zoon van Johan van Nispen, toen advocaat, en Petronella Suzanna Cabeljau. Na zijn rechtenstudie vestigde hij zich als advocaat in Den Haag, waar hij 11 juni 1770 huwde met Paulina Jacoba Croiset, geboren te 's-Hertogenbosch 28 oktober 1739 als dochter van Pierre Jacques Croiset, koopman, en Louise Buddingh.
        Uit het huwelijk werden geboren: Johanna, Louise Egbertina, Theodora Bartha, Jan Samuel en Catharina.
        Eveneens in 1770 werd Johan van Nispen benoemd tot raad-ordinaris in het Hof van Holland en Zeeland en van 1795 tot 1796 was hij raad-ordinaris in het Hof Provintiaal van Holland en Zeeland. Hij overleed 16 oktober 1804 te 's-Gravenhage en Paulina Jacoba Croiset 28 februari 1825 te Gouda.
        - Besluit van de Staten van Zeeland, waarbij Johan van Nispen benoemd wordt tot gewoon raad in het Hof van Holland en Zeeland, 15 maart 1770; 433; 1 charter (zegel enigszins beschadigd)
        - Besluit van de Provisionele Representanten van het Volk van Zeeland, waarbij Johan van Nispen benoemd wordt tot raad-ordinaris in het Hof Provintiaal van Holland en Zeeland, 13 april 1795; 434; 1 charter
        - "Epithalamia in nuptias viri consultissimi Baroldi Schultens J.U.D. et lectissimae nobilissimaeque virginis Annae Mariae van Nispen, celebratas die XXVII aprilis MDCCLÏ. Huwelijksgedicht opgedragen door Johan van Nispen, T. Hoog en J. Spex. Gedrukt., 1751; 435; 1 katern
        - Akte, waarbij het Hof van Holland Bernardus Surmont jr toelaat tot de uitoefening van het notarisambt, na door Johan van Nispen, raad in dit Hof, beëdigd te zijn, Met aantekening: "Exhibitum den 31ste van wijnmaand 1809, J.C. Stenfert, als gequalificeerde in den Haag". Gedrukt., 2 november 1792; 436; 1 stuk
        - Aantekening betreffende het Grootzegel in verband met Johan van Nispen, raadsheer in het Provinciale Hof van Holland, 7 februari 1795; 437; 1 stuk, zeer beschadigd
      - Louise Egbertina van Nispen en Pieter Jacob de Huybert de Beaufort, 3.1.3.
        Louise Egbertina van Nispen werd 15 januari 1773 te 's-Gravenhage geboren als dochter van Johan van Nispen, raad in het Hof van Holland, en Paulina Jacoba Croiset. 13 april 1794 huwde zij te 's-Gravenhage met Pieter Jacob de Huybert de Beaufort, vanaf 1782 tot zijn huwelijk raad der stad Veere, geboren te 's-Gravenhage 18 augustus 1759, zoon van Jacobus Marinus de Beaufort, drossaard van stad en baronie van Steenbergen, en Barbara Theodora Boddaert. Hij overleed 6 februari 1843 op huize "Goude Stein" bij Maarsseveen en Louise Egbertina van Nispen 25 november 1855 te Utrecht.
        - Gedicht "Ter gelegenheid der Verjaring van Mevrouw de Beaufort geboren van Nispen op den 15 Januarij 1829" opgedragen door Johannes Adrianus Remy., 438; 1 stuk
        - Rensversaal der effecten van Louise Egbertina van Nispen in bewaring gegeven aan Overklift en Co te 's-Gravenhage ter administratie, 31 juli 1843; 439; 1 stuk
        - Rapport van de taxatie door de secretaris te Vreeland ten behoeve van Louise Egbertina van Nispen gedaan van de waarde van haar onroerende goederen in de gemeenten Aardenburg, Sint Kruis en Wissekerke in Zeeland, Met bijlage. Ongedateerd., 10 oktober 1844; 440; 1 katern en 1 stuk
        - Notariële akte van borgtocht van Louise Egbertina van Nispen voor Gautier Theodore Benjamin Croiset, ontvanger der directe belastingen te 's-Gravenhage, ten behoeve van het Rijk tot waarborg van zijn deugdelijk beheer, 28 september 1849. Grosse. Met ingenaaid uittreksel uit het Grootboek der Nationale werkelijke rentegevende Schuld ten name van Louise Egbertina van Nispen, 22 oktober 1849; 441; 1 katern
        - Notariële akte van decharge van Martina Adriana Maria, Johanna Paulina Jacoba en Petronella Jacoba Louise van Toulon, Anthony Jan Cornelis van Bynkershoek van der Koog, als vader en voogd over zijn 4 minderjarige kinderen uit zijn huwelijk met wijlen Petronella Vincentia van Toulon, en Theodora Bartha van Nispen, allen gerechtigd in de nalatenschap van Louise Egbertina van Nispen, voor François Hoyer en Lodewijk Johan van Toulon van der Koog als executeurs in deze nalatenschap ter zake van hun bewind, Afschrift. Met uittreksel van de notariële akte van boedelbeschrijving van 3 december 1855., 6 mei 1856; 442; 2 stukken
        - Kwitantie voor Pieter Jacob de Huybert de Beaufort van de Administrerend Kerkvoogd der Hervormde Kerk te Maarssen en Nieuw-Maarsseveen wegens de koop van een grondruimte op de Algemene Begraafplaats te Maarssen, Duplicaat., 10 januari 1843; 443; 1 stuk
      - Theodora Bartha van Nispen, en Wilhelm Godard Johan van Gendt, 3.1.4.
        Theodora Bartha van Nispen werd 3 februari 1777 te 's-Gravenhage geboren als dochter van Johan van Nispen, raad in het Hof van Holland, en Paulina Jacoba Croiset. 9 november 1815 huwde zij te 's-Gravenhage met mr Wilhelm Godard Johan van Gendt, raadsheer in het Hoog Gerechtshof, geboren te Nijmegen 30 januari 1754, zoon van Gerlach van Gendt en Helena Theodora Gerlagh. Hij overleed te 's-Gravenhage 18 juli 1830 en Theodora Bartha van Nispen 29 juni 1862 te Utrecht.
        - Notariële akte van afgifte van de nagelaten fidiecommissaire boedel van Wilhelm Godard Johan van Gendt door Lodewijk Johan van Toulon van der Koog als executeur-testamentair in de nalatenschap van Theodora Bartha van Nispen, weduwe van Wilhelm Godard Johan van Gendt, aan de fidiecommissaire erfgenamen, en van decharge, Afschrift., 12 februari 1863; 444; 1 katern
        - Onderhandse akte van boedelvereffening, waarbij Martina Adriana, Johanna Paulina Jacoba en Petronella Jacoba Louise van Toulon en Anthony Jan Cornelis van Bijnkershoek van der Koog, als vader en voogd over zijn 4 minderjarige kinderen uit zijn huwelijk met wijlen Petronella Vincentia van Toulon, allen gerechtigd in de nalatenschap van Theodora Bartha van Nispen, aan Lodewijk Johan van Toulon van der Koog als executeur testamentair in deze nalatenschap decharge verlenen ter zake van zijn gevoerd beheer, Notariële afschrift 23 maart 1863, 2 exemplaren. Met kwitanties., 4 en 7 maart 1863; 445; 2 katerns en 4 stukken
      - Stukken en aantekeningen verzameld door de familie Van Nispen, 3.1.5.
        - Genealogische stukken en aantekeningen, 3.1.5.1.
          In deze afdeling zijn enige genealogieën opgenomen en andere aantekeningen over de afstamming van de familie Van Nispen, die waarschijnlijk grotendeels bijeengebracht zijn door Johan van Nispen (jr), raad in het Hof van Holland en Zeeland, voor zijn pogingen de adellijke afkomst van de familie van Nispen aan te tonen en de verwantschap met een andere familie Van Nispen, zie hieronder inventarisnummers 452 en 453. Het gaat er om of bewezen kan worden dat Claas van Nispen in 1328 schout en drossaard van stad en Lande van Breda een zoon is van Albrecht van Voorne, heer van Bergen op Zoom, de laatmannelijke telg uit het huis Voorne. Mathijs Balen en Simon van Leeuwen beweren dat eigenlijk ook niet, maar suggereren het wel.
          Zie hieronder inventarisnummers 447 en 448. Zie ook inventarisnummers 242 en 255, over de afstamming van de beide families Van Nispen: zie artikel van jhr mr A.J.H. van Nispen tot Pannerden in Nederlandse Leeuw, 1947, pagina 346 en 378 en volgende.
          Over het huis Voorne: artikel van dr H. Obreen in Nederlandse Leeuw, 1928, pagina 291.
          - Genealogische aantekeningen over Albert van Nispen, heer van Bergen op Zoom, vermeld in 1329, en over Nicolaas van Nispen, schout en drossaard van de Lande van Breda in 1328. Ongedateerd, (17e eeuws handschrift); 446; 1 stuk
          - "Geslacht-boom van de familie van Van Nispen, volgens de Beschrijvinge van Dordrecht door Mathijs Balen, Janszoon, van fol. 1157-1166 en vervolgt in zeve tafels, gequoteert A,B,C,D,E,F en G ..... afgeschreeven in de maand Augustus des jaers 1782", met verdere aantekeningen., 1782 en z.j.; 447; 1 katern
            De op de omslag vermelde genealogie door de luitenant-generaal van Nispen en door mr Johan van Nispen (jr) ontbreekt.
          - Stamboom van de familie Van Nispen gedurende de periode ± 1300 tot 1645, met akten betreffende enige leden van deze familie. Gedrukt., 1685; 448; 1 katern
            Overdruk van: "Batavia Illustrata, ofte verhandelinge van den oorspronk, voortgank, zeden, eere, staat en godtsdienst van Oud-Bataviën, mitsgaders van den adel en regeringe van Hollandt, ...., te samengesteldt door mr Simon van Leeuwen", 's-Gravenhage. 1685 .... de oorkonde onder letter A ten name van Albert van Nispen, heer van Bergen op Zoom, (in plaats van op naam van Albert van Voorne) is een vervalsing, zie het artikel genoemd op pagina 152 en 153.
          - "Genealogie van Van Nispen volgens Simon van Leeuwen "Batavia Illustrata" 12e hoofdstuk, n.o 170, en vervolgd tot het jaer 1786". Ongedateerd, (na 1786); 449; 1 katern
          - Stamboom Van Nispen van ± 1500-± 1700. Ongedateerd., 450; 1 katern
            Waarschijnlijk klad voor het voorgaande inventarisnummer